【裁判字號】    95,訴,26
【裁判日期】    951031
【裁判案由】    違反毒品危害防制條例
【裁判全文】
臺灣屏東地方法院刑事判決                95年度訴字第26號
公  訴  人  臺灣屏東地方法院檢察署檢察官
被      告  丙○○
上列被告因違反毒品危害防制條例案件，經檢察官提起公訴（94
年度毒偵字第2758號），本院判決如下：
    主  文
丙○○連續施用第一級毒品，處有期徒刑壹年。扣案如附表一編
號１、２所示之物，均沒收銷燬之；如附表一編號３所示之物，
均沒收。又連續施用第二級毒品，處有期徒刑陸月。扣案如附表
二編號１至３所示之物，均沒收銷燬之；如附表二編號４至７所
示之物，均沒收。又轉讓第一級毒品，處有期徒刑壹年肆月。應
執行有期徒刑貳年捌月。扣案如附表一編號１、２、附表二編號
１至３所示之物，均沒收銷燬之；如附表一編號３、附表二編號
４至７所示之物，均沒收。
    事  實
一、丙○○前於民國92年間因施用毒品案件，經本院以92年度毒
    聲字第753 號裁定送觀察、勒戒後，認有繼續施用毒品傾向
    ，再經本院以92年度毒聲字第856 號裁定送戒治處所施以強
    制戒治，嗣因戒治成效良好，經本院以92年度毒聲字第1507
    號裁定停止戒治處分付保護管束，於93年6 月23日保護管束
    期滿而強制戒治執行完畢，由臺灣屏東地方法院檢察署檢察
    官以93年度戒毒偵字第66號為不起訴處分確定。詎其猶不知
    悔改，於強制戒治執行完畢釋放後，5 年內復分別基於施用
    第一級毒品海洛因、第二級毒品甲基安非他命之概括犯意，
    自94年1 月下旬某日起至同年9 月2 日18時許止，將海洛因
    加礦泉水稀釋後以注射針筒注射之方式，及自94年3 月22日
    起至94年9 月2 日止，將甲基安非他命放置在吸食器內燒烤
    產生煙氣以口鼻吸食之方式，在其位於屏東縣高樹鄉○○村
    ○○路21號住處、高雄市○○區○○路3 號5 樓甲○○住處
    等地，連續施用第一級毒品海洛因、第二級毒品甲基安非他
    命多次。
二、丙○○明知海洛因、甲基安非他命業經公告為第一級、第二
    級毒品，非經許可，不得轉讓，竟基於轉讓第一級毒品海洛
    因、第二級毒品甲基安非他命之犯意，於95年9 月2 日21時
    許，在其友人甲○○位於高雄市○○區○○路3 號5 樓住處
    ，將其所有均未達1 公克重之第一級毒品海洛因及第二級毒
    品甲基安非他命各少許，提供予甲○○免費施用第一級毒品
    海洛因、第二級毒品甲基安非他命各1 次。
三、嗣於94年3 月21日18時許，因丙○○行跡可疑，為警在屏東
    縣高樹鄉○○村○○路81號前查獲，並扣得第一級毒品海洛
    因15包（合計淨重：14.79 公克、空包裝總重：3.77公克）
    及其所有供施用第一級毒品海洛因所用之注射針筒1 支（檢
    驗報告編號：0000－000 號）；另於94年9 月2 日21時20分
    許，因另案通緝，為警在高雄市○○區○○路3 號前查獲，
    並扣得第一級毒品海洛因27包（合計淨重：7.46公克、空包
    裝總重：6.54公克）、第二級毒品甲基安非他命1 包（驗前
    毛重：0.68公克、驗後毛重：0.66公克）、含有第一級毒品
    海洛因成分之注射針筒3 支（檢驗報告編號：0000－000 、
    558 、559 號）、含有第二級毒品甲基安非他命成分之吸食
    器1 組、玻璃球吸食器4 個（檢驗報告編號：0000－000 、
    563 、565 、566 號）及其所有供施用第一級毒品海洛因所
    用之注射針筒2 支（檢驗報告編號：0000－000 、557 號）
    、供施用第二級毒品甲基安非他命所用之玻璃球吸食器3 個
    （檢驗報告編號：0000－000 、561 、564 號）、酒精燈1
    具、研磨機1 具、瓦斯噴燈1 具，始知上情。
四、案經屏東縣警察局里港分局報請臺灣屏東地方法院檢察署檢
    察官偵查起訴暨同分局報請臺灣高雄地方法院檢察署呈請臺
    灣高等法院高雄分院檢察署檢察長核轉臺灣屏東地方法院檢
    察署檢察官偵查起訴。
    理  由
壹、程序方面：
一、證人甲○○之警詢筆錄，具證據能力：
    按被告以外之人（包括證人、鑑定人、告訴人、被害人及共
    同被告等）於審判外之陳述雖不符前4 條之規定，而經當事
    人於審判程序同意作為證據，法院審酌該言詞陳述或書面陳
    述作成時之情況，認為適當者，亦得為證據；當事人、代理
    人或辯護人於法院調查證據時，知有第159 條第1 項不得為
    證據之情形，而未於言詞辯論終結前聲明異議者，視為有前
    項之同意，刑事訴訟法第159 條之5 定有明文。立法意旨在
    於傳聞證據未經當事人之反對詰問予以核實，原則上先予排
    除。惟若當事人已放棄反對詰問權，於審判程序中表明同意
    該等傳聞證據可作為證據；或於言詞辯論終結前未聲明異議
    ，基於尊重當事人對傳聞證據之處分權，及證據資料愈豐富
    ，愈有助於真實發見之理念，且強化言詞辯論主義，使訴訟
    程序得以順暢進行，上開傳聞證據亦均具有證據能力。本件
    證人甲○○曾於警詢中為陳述，其性質雖屬傳聞證據，且查
    無符合刑事訴訟法第159 條之1 至之4 條之情形，惟其所為
    之上開警詢筆錄內容，業經於本院審判程序時予以提示並告
    以要旨，且各經檢察官及被告表示意見。當事人已知上述筆
    錄乃傳聞證據，且均未於言詞辯論終結前對該等筆錄內容異
    議，依上開規定，證人甲○○於警詢中之證言，應具有證據
    能力。
二、證人甲○○於偵查中經具結之證詞，具證據能力：
    按被告以外之人於偵查中向檢察官所為陳述，除顯有不可信
    之情況者外，得為證據，同法第159 條之1 第2 項定有明文
    。偵查中對被告以外之人（包括證人、鑑定人、告訴人、被
    害人及共同被告等）所為之偵查筆錄，或被告以外之人向檢
    察官所提之書面陳述，性質上均屬傳聞證據。惟現階段刑事
    訴訟法規定檢察官代表國家偵查犯罪、實施公訴，依法其有
    訊問被告、證人及鑑定人之權，證人、鑑定人且須具結，而
    實務運作時，檢察官偵查中向被告以外之人所取得之陳述，
    原則上均能遵守法律規定，不致違法取供，其可信度極高，
    職是，被告以外之人前於偵查中已具結而為證述，除反對該
    項供述得具有證據能力之一方，已釋明「顯有不可信之情況
    」之理由外，不宜以該證人未能於審判中接受他造之反對詰
    問為由，即遽指該證人於偵查中之陳述不具證據能力。本件
    證人甲○○於偵查中之供述，已依法具結，其未曾提及檢察
    官在偵查時有不法取供之情形，且被告亦未曾釋明上開證述
    有何顯不可信之情況，是以，證人甲○○於偵查中之證述，
    依刑事訴訟法第159 條之1 第2 項之規定，自得為證據。
貳、實體方面：
一、施用毒品部分：
    上開施用第一級毒品海洛因及第二級毒品甲基安非他命之事
    實，迭據被告於警詢、偵查中及本院審理時均坦承不諱，且
    被告為警查獲時採尿送驗結果，呈嗎啡（即海洛因水解後之
    反應）及甲基安非他命之陽性反應，有臺灣檢驗科技股份有
    限公司94年9 月20日KＺ000000000000號濫用藥物尿液檢驗報
    告1 紙在卷可證。又94年3 月22日扣案之白粉15包（合計淨
    重：14.79 公克、空包裝總重：3.77公克）及94年9 月2 日
    扣案之白粉27包（合計淨重：7.46公克、空包裝總重：6.54
    公克），經送法務部調查局鑑驗結果含第一級毒品海洛因成
    分，有該局94年5 月24日調科壹字第240003585 號鑑定通知
    書、94年12月2 日調科壹字第220021583 號及95年5 月15日
    調科壹字第09500207690 號函各1 紙在卷可佐。又95年9 月
    2 日扣案之白色晶體1 包（驗前毛重：0.68公克、驗後毛重
    ：0.66公克），經送高雄醫學大學附設中和紀念醫院檢驗結
    果含甲基安非他命成分，有該院95年2 月7 日0000－000 號
    檢驗報告1 紙在卷可按；扣案之注射針筒3 支（檢驗報告編
    號：0000－000 、558 、559 號），經送高雄醫學大學附設
    中和紀念醫院檢驗結果，均有海洛因之陽性反應，顯然沾附
    有第一級毒品海洛因成分之事實，有該院95年2 月7 日檢驗
    報告3 紙在卷可考；扣案之吸食器1 組、玻璃球吸食器4 個
    （檢驗報告編號：0000－000 、563 、565 、566 號），經
    送高雄醫學大學附設中和紀念醫院檢驗結果，均有甲基安非
    他命之陽性反應，顯然沾附有第二級毒品甲基安非他命成分
    之事實，有該院95年2 月7 日檢驗報告4 紙在卷可憑。另94
    年3 月21日扣案之注射針筒1 支（檢驗報告編號0000－00 0
    號）及94年9 月2 日扣案之注射針筒2 支（檢驗報告編號：
    0000－000 、557 號）、玻璃球吸食器3 個（檢驗報告編號
    ：0000－000 、561 、564 號）、酒精燈1 具、研磨機1 具
    、瓦斯噴燈1 具，經送同院檢驗結果均無海洛因、甲基安非
    他命之陽性反應，顯然未沾附有第一級毒品海洛因及第二級
    毒品甲基安非他命成分之事實，有該院95年2 月7 日檢驗報
    告8 紙在卷可佐。上述鑑驗結果，均係檢驗機關本於專業知
    識及以精密儀器或科學檢驗方法所得之結論，自可憑信，足
    見被告自白與事實相符，堪以採信。又被告前於92年間因施
    用毒品案件，經本院以92年度毒聲字第753 號裁定送觀察、
    勒戒後，認有繼續施用毒品傾向，再經本院以92年度毒聲字
    第856 號裁定送戒治處所施以強制戒治，嗣因戒治成效良好
    ，經本院以92年度毒聲字第1507號裁定停止戒治處分付保護
    管束，於93年6 月23日保護管束期滿而強制戒治執行完畢，
    由臺灣屏東地方法院檢察署檢察官以93年度戒毒偵字第66號
    為不起訴處分確定，此有臺灣屏東地方法院檢察署刑案資料
    查註紀錄表及臺灣高等法院被告全國前案紀錄表各1 份在卷
    可參。從而，被告施用第一級毒品海洛因、第二級毒品甲基
    安非他命之犯行，均堪認定。
二、轉讓毒品部分：
    訊據被告矢口否認有何轉讓第一級毒品海洛因、第二級毒品
    甲基安非他命之事實，辯稱：我與證人甲○○是共同出資購
    買海洛因、甲基安非他命，我未轉讓海洛因、甲基安非他命
    給證人甲○○云云。經查：
(一)、上開被告轉讓海洛因、甲基安非他命予證人甲○○之事實，
    業據被告於警詢時供承：我持有之甲基安非他命及海洛因沒
    有販賣給甲○○與乙○○，我只有提供給他們2 人吸食及施
    打等語（見里警分刑第00000000000 號卷【下稱警卷一】第
    7 頁）；復於偵查中供承：我是因為朋友關係才給他們的，
    我沒有賣給他們，我給甲○○海洛因、甲基安非他命從94年
    6 月至9 月2 日約有6 次，我承認有轉讓；94年9 月2 日扣
    案之海洛因、甲基安非他命是我的等語（見偵字第2758號卷
    【下稱偵卷一】第26頁、偵字第8321號卷【下稱偵卷二】第
    17頁）明確，核與證人甲○○於警詢時證述：我所吸食之毒
    品海洛因及甲基安非他命是向丙○○要的；因為被告跟我住
    在一起，所以直接向被告要毒品吸食，我共向他要過5 或6
    次海洛因及甲基安非他命等語（見警卷一第13頁、第14頁）
    復於偵查中具結證稱：我有錢時會和被告一起出錢去向一個
    綽號「阿匪」買，我有時也會向被告要毒品，大約跟他要過
    1 、2 次；我在痛苦時向被告要，等我有錢的時候才和被告
    一起出錢買，我跟丙○○要過海洛因及甲基安非他命；我女
    友乙○○沒有向丙○○要過毒品，是我去向丙○○討來的，
    由我和我女友一起分，大概就2 、3 次而已，因為我們3 人
    是住在一起，我不是向被告買等語大致相符（見偵卷一第29
    頁、第30頁），是以，本件被告與證人甲○○所供述轉讓毒
    品之次數雖有不盡相符之處，然其等於警、偵訊時既均供陳
    確有轉讓毒品之事實，則被告轉讓第一級毒品海洛因及第二
    級毒品甲基安非他命予證人甲○○之事實，應堪認定。
(二)、被告固以前揭情詞置辯，並據證人甲○○於本院審理時具結
    證稱：我於警、偵訊時雖陳稱有跟被告要過毒品，但我們是
    一起出錢買的，我當然會跟他要，毒品買回來時一起分的，
    因為我們都一人出一半等語（見本院卷第69頁、第70頁反面
    ），然證人甲○○亦於該審判期日具結證述：我確有在偵查
    中證稱我跟被告討毒品，是像吸煙一樣，當我沒有煙，而被
    告有時，我就會跟他討，但我已經忘記跟他要過幾次等語（
    見本院卷第70頁），且對照證人甲○○前於警詢、偵查中與
    被告隔離訊問時，均不諱言被告有提供毒品供其施用之情，
    則被告於本院審理時證述：與被告共同出資購買毒品云云，
    顯係因被告在場之人情壓力下，所為避重就輕之迴護之詞，
    而與事實不符，不可採信。
(三)、又94年9 月2 日扣案之白粉27包（合計淨重：7.46公克、空
    包裝總重：6.54公克）、白色晶體1 包（驗前毛重：0.68公
    克、驗後毛重：0.66公克），確屬第一級海洛因及第二級毒
    品甲基安非他命之情，已如前述，而上開海洛因27包及甲基
    安非他命1 包，均係被告所有之情，亦經被告與證人甲○○
    供陳明確（見警卷一第5 頁、第13頁），參以被告、證人甲○○於94年9 月2 日為警查獲後，帶同警方至證人甲○○位
    於高雄市○○區○○路3 號5 樓住處，除查獲證人甲○○施
    用海洛因毒品所使用之注射針筒4 支外，並未查獲證人甲○○有何海洛因或甲基安非命之情，亦據被告、證人甲○○於
    上開警詢時供述甚明（見警卷一第5 頁、第12頁至第13頁）
    ，另佐以被告於本院審理時供述：我與證人甲○○一起出資
    購買過2 次，於94年8 月中旬購買海洛因、94年9 月1 日購
    買海洛因及甲基安非他命，買回來就共同施用；買一大包回
    來有分裝，分裝是我要用打1 次的量等語（見本院卷第142
    頁、第143 頁）。是依上情觀之，倘被告所陳係與證人甲○○共同出資購買之情為真，則扣案之海洛因既係於94年9 月
    1 日始購買，且已分裝完畢，衡情，被告與證人甲○○理應
    將所購買之毒品分配完成，何以警方於次日即94年9 月2 日
    查獲時，僅被告持有海洛因及甲基安非他命毒品，而未發現
    證人甲○○有何持有毒品之情，益見證人甲○○於94年9 月
    1 日並未與被告共同出資購買毒品，被告於本院審理時辯稱
    ：係於94年9 月1 日與證人甲○○共同出資購買毒品云云，
    顯非實情，尚難遽採。
(四)、再證人甲○○於94年9 月2 日21時許，確有在其位於高雄市
    三民區○○路3 號5 樓住處，施用第一級毒品海洛因及第二
    級毒品甲基安非他命之情，已據其於警詢證稱：我於86年8
    月中旬出獄後，於94年6 月初中午在高雄市○○區○○路3
    號5 樓住處施用海洛因、甲基安非他命，最後1 次是在94年
    9 月2 日21時許，在住處吸食甲基安非他命及注射海洛因等
    語明確（見警卷第13頁、第14頁），然其於94年9 月1 日並
    未出資購買海洛因、甲基安非他命之情，已如前述，是參酌
    被告於本院審理時供稱：94年9 月1 日購買海洛因及甲基安
    非他命，買回來後就共同施用等語（本院卷第141 頁），足
    認證人甲○○於94年9 月2 日21時30分許，所施用之第一級
    毒品海洛因、第二級毒品甲基安非他命確係由被告所提供無
    訛。
(五)、另扣案之第一級毒品海洛因業經被告分裝為27包，每包係供
    1 次施用之量等情，已據被告於本院審理時供述甚明（見本
    院卷第143 頁），而觀之扣案之海洛因27包（合計淨重：7.
    46公克、空包裝總重：6.54公克），每包之重量、大小均相
    當，經計算結果，每包之淨量均未達0.3 公克；而扣案甲基
    安非他命1 包之驗前毛重為0.68公克、驗後毛重為0.66公克
    ，亦如前述，是扣案之海洛因、甲基安非他命單包淨重顯均
    未達1 公克之情，應可認定。是以，被告於94年9 月2 日有
    提供證人甲○○施用海洛因、甲基安非他命各1 次之情，既
    如前述，而其於94年9 月1 日購買毒品後，業已將之分裝完
    畢，則其應係將分裝後之海洛因、甲基安非他命各1 包交付
    予證人甲○○，始符常情。從而，被告於94年9 月1 日轉讓
    第一級毒品海洛因、第二級毒品甲基安非他命之淨重，均未
    達1 公克之情，亦堪認定。
(六)、綜上所述，勾稽互核，本件事證明確，被告犯行洵堪認定。
三、查海洛因、甲基安非他命分屬毒品危害防制條例第2 條第2
    項第1 款、第2 款所稱之第一級、第二級毒品，均不得持有
    、施用、轉讓或販賣。而同條例第8 條所稱之轉讓，係指一
    切無償轉讓，亦即基於無償移轉毒品所有權意思之交付行為
    。再按如數行為於同時同地或密切接近之時地實施，侵害同
    一之法益，各行為之獨立性極為薄弱，依一般社會觀念，在
    時間差距上，難以強行分開，在刑法評價上，以視為數個舉
    動之接續施行，合為包括之一行為予以評價，較為合理，屬
    接續犯，為包括之一罪（最高法院86年度台上字第3295號判
    例可資參照）。故核被告就事實一所為，係犯同條例第10條
    第1 項之施用第一級毒品罪及同條第2 項之施用第二級毒品
    罪。就事實二所為，係犯同條例第8 條第1 項之轉讓第一級
    毒品罪及同條第2 項之轉讓第二級毒品罪。其施用、轉讓前
    持有海洛因及甲基安非他命之低度行為，應為施用、轉讓之
    高度行為所吸收，均不另論罪。又被告於94年9 月1 日21時
    許，在證人甲○○上開住處，轉讓第一級毒品海洛因、第二
    級毒品甲基安非他予證人甲○○之行為，係在密切接近之時
    間，在同一地點所實施，侵害單一之社會法益，各行為之獨
    立性極為薄弱，依一般社會健全觀念，在時間差距上，難以
    強行分開，應合為包括之一行為予以評價，屬接續犯之包括
    之一罪，應論以1 個轉讓第一級毒品罪。又被告轉讓之海洛
    因、甲基安非他命之重量，既均未達1 公克，顯未逾行政院
    93年1 月9 日發布施行之轉讓持有毒品加重其刑之數量標準
    第2 條第2 款所定之標準，自無同條例第8 條第6 項規定加
    重其刑至二分之一之適用，併此敘明。被告其所犯上述3 罪
    ，犯意各別，行為互異，應分別論罪，合併處罰。爰審酌被
    告素行非佳，經觀察、勒戒後，未能悔悟，再度施用毒品，
    且轉讓毒品供他人施用，危害國民健康甚鉅，並兼衡其施用
    毒品之期間、次數、轉讓毒品之次數及智識程度、生活狀況
    、犯罪後之態度等一切情狀，分別量處如主文所示之刑。又
    被告行為後，刑法第51條第5 款亦有修正，依修正前第51條
    第5 款規定：「宣告多數有期徒刑者，於各刑中之最長期以
    上，各刑合併之刑期以下，定其刑期。但不得逾20年」，而
    修正後之刑法第51條第5 款之規定：「宣告多數有期徒刑者
    ，於各刑中之最長期以上，各刑合併之刑期以下，定其刑期
    。但不得逾30年」。經比較新、舊法結果，修正後刑法並非
    較有利於被告，應依刑法第2 條第1 項前段規定，就被告所
    犯上述3 罪所處之刑，適用修正前刑法第51條第5 款之規定
    ，定其應執行之刑。扣案如附表一編號１及附表二編號１所
    示之物，為第一級、第二級毒品，已如前述；含有第一級毒
    品海洛因成分之附表一編號２所示之物、含有第二級毒品甲
    基安非他命成分之附表二編號２至３所示之物，因與第一級
    毒品海洛、第二級毒品甲基安非他命無法分離，均應依毒品
    危害防制條例第18條第1 項前段規定沒收銷燬之；附表一編
    號３、附表二編號４至７所示之物，係被告所有供其施用海
    洛因、甲基安非他命所用之物，併依刑法第38條第1 項第2
    款規定，均宣告沒收。至前開甲基安非他命因鑑驗而耗損0.
    02公克部分，因顯已滅失；另扣案之平衡桿2 組，雖係被告
    所有之物，惟係其無聊時把玩之用，並非供其施用海洛因、
    甲基安非他命所用之物，已據其供明在卷，爰均不另為沒收
    銷燬或沒收之諭知。
五、公訴意旨另以：被告自94年6 月中旬某日起至94年9 月2 日
    止，除有事實二所示之轉讓第一級毒品海洛因、第二級毒品
    甲基安非他命予證人甲○○之犯行外，另有連續轉讓證人甲○○、乙○○海洛因、甲基安非他命3 次之犯行等語。惟：
(一)、按犯罪事實應依證據認定之，無證據不得認定犯罪事實；又
    被告之自白，不得作為有罪判決之唯一證據，仍應調查其他
    必要之證據，以察其是否與事實相符，刑事訴訟法第154 條
    第2 項、第156 條第2 項分別定有明文。申言之，被告之自
    白，應以補強證據擔保其真實性；亦即以補強證據之存在，
    藉之限制自白在證據上之價值。而所謂補強證據，則指除該
    自白本身外，其他足資以證明自白之犯罪事實確具有相當程
    度真實性之證據而言。雖其所補強者，非以事實之全部為必
    要，但亦須因補強證據與自白之相互利用，而足使犯罪事實
    獲得確信者，始足當之，最高法院74年台覆字第10號判例可
    資參照。
(二)、查證人乙○○於警詢時固證稱：所施用之毒品都是被告提供
    等語（警卷一第20頁），然證人乙○○未曾向被告索取過毒
    品，均係由證人甲○○向被告索取後，由證人甲○○、乙○○一起施用等情，已據證人甲○○於偵查中及本院具結證述
    明確（見偵卷一第30頁、本院卷第70頁），顯見證人乙○○
    所施用之海洛因、甲基安非他命，並非直接由被告所轉讓甚
    明，因此，證人乙○○雖由證人甲○○處無償取得被告所有
    之海洛因、甲基安非他命，然被告是有透過證人甲○○以達
    轉讓毒品予證人乙○○之意，即非無疑．自難僅以證人乙○○上開警詢證述，即遽認被告有轉讓第一級毒品海洛因、第
    二級毒品甲基安非他命予證人乙○○之犯行。
(三)、又被告於偵查中時雖曾供稱：我給證人甲○○海洛因、甲基
    安非他命，從94年6 月至9 月2 日約有6 次等語明確，且核
    與證人甲○○於警時供稱：我共向被告要過5 或6 次海洛因
    及甲基安非他命等語；及於偵查中供稱：大概向被告討過2
    、3 次而已等語大致相符。然觀之被告、證人甲○○上開供
    詞，除被告確有轉讓海洛因、甲基安非他命之事實可堪認定
    外，就被告係於何時、何地轉讓及轉讓之海洛因、甲基安非
    他命各為幾次，均無從認定，是尚難僅憑其等犯罪時間、地
    點、數量、種類均無法特定之供詞，即率認定被告有連續轉
    讓海洛因、甲基安非他命予證人甲○○多次之犯行。
(四)、綜上所述，本件除事實二所示之犯行尚足認定外，其餘公訴
    事實所載之犯行，尚查無其他確切證據足以證明，此部分之
    犯罪即屬不能證明，依據上開法條規定及判例意旨，原應為
    被告無罪之諭知，惟公訴意旨認此部分與事實二所示犯行間
    ，具有連續犯之裁判上一罪關，爰不另為無罪之諭知，附此
    敘明。
六、臺灣屏東地方法院95年度毒偵字第1450號併辦意旨略以：被
    告基於施用第一級毒品海洛因之犯意，於95年8 月24日16時
    許，在屏東縣高樹鄉○○村○○路21號住處，將海洛因加水
    稀釋後以注射針筒注射之方式，施用海洛因1 次，因認被告
    係犯毒品危害防制條例第10條第1 項之施用第一級毒品罪，
    且與上開事實一所示之犯行間，具有集合犯之實質上一罪關
    係等語。查上開併辦意旨所載被告施用海洛因1 次之犯行，
    固有被告警、偵訊之自白、扣案之海洛因毒品22包、尿液初
    步檢驗報單等在卷可證，而堪以認定被告確有併辦意旨所指
    之犯行，然被告自事實一所示最後一次施用海洛因之94年9
    月1 日後，除此次併辦意旨所載之95年8 月24日16時許，有
    再施用海洛因1 次之行為外，在長達近1 年之時間內，均乏
    證據足資證明被告有再施用海洛因之情事，是依被告施用海
    洛因之情形觀之，尚難認被告業已具成癮性，而有反覆施用
    海洛因之習慣。又修正後刑法已刪除連續犯之規定，而被告
    上開95年8 月24日16時許施用海洛因之犯行，係於95年7 月
    1 日新刑法施行後所為，且與被告事實一所示之施用海洛因
    犯行間相距近1 年之久，核尚無裁判上或實質上一罪關係，
    本院自無從併予審理，應退由檢察官另為適法之處理，敘此
    敘明。
據上論斷，應依刑事訴訟法第299 條第1 項前段，毒品危害防制
條例第8 條第1 項、第10條第1 項、第2 項、第18條第1 項前段
，刑法第2 條第1 項前段、第11條、第56條（修正前）、第51條
第5 款（修正前）、第38條第1項第2款，判決如主文。
本案經檢察官鍾仁松到庭執行職務。
中    華    民    國    95    年    10    月    31    日
             刑事第二庭  審判長法  官   羅森德
                               法  官   陳松檀
                               法  官   蘇碧珠
右正本證明與原本無異。
如不服本判決應於收受本判決送達後10日內向本院提出上訴書狀
，其未敘述上訴理由者，並得於提起上訴後10日內向本院補提理
由書狀（均須按他造當事人之人數附繕本）「切勿逕送上級法院
」
中    華    民    國    95    年    10    月    31    日
                               書記官   賀燕花
附錄本案論罪科刑法條全文
毒品危害防制條例第8條：
轉讓第一級毒品者，處 1 年以上 7 年以下有期徒刑，得併科新
臺幣 1 百萬元以下罰金。
轉讓第二級毒品者，處 6 月以上 5 年以下有期徒刑，得併科新
臺幣 70 萬元以下罰金。
轉讓第三級毒品者，處 3 年以下有期徒刑，得併科新臺幣 30 萬
元以下罰金。
轉讓第四級毒品者，處 1 年以下有期徒刑，得併科新臺幣 10 萬
元以下罰金。
前四項之未遂犯罰之。
轉讓毒品達一定數量者，加重其刑至二分之一，其標準由行政院
定之。
毒品危害防制條例第10條：
施用第一級毒品者，處6月以上5年以下有期徒刑。
施用第二級毒品者，處3年以下有期徒刑。
附表一：
編號  扣    案    之    物    品
１    海洛因42包（合計淨重：22.25 公克、空包裝重：10.31
      公克）
２    注射針筒3 支（檢驗報告編號：0000－000、558、559號
      ）
３    注射針筒3 支（檢驗報告編號：0000－000、556、557號
      ）
附表二：
編號  扣    案    之    物    品
１    甲基安非他命1包（驗後毛重：0.66公克）
２    吸食器1組（檢驗報告編號：0000－000號）
３    玻璃球吸食器4 個（檢驗報告編號：0000－000 、563 、
      565、566 號）
４    玻璃球吸食器3 個（檢驗報告編號：0000－000 、561 、
      564 號）
５    酒精燈1具
６    研磨機1具
７    瓦斯噴燈1具


司法院資訊處製作；財團法人民間司法改革基金會備份。
